【裁判字號】    88,訴,880
【裁判日期】    890802
【裁判案由】    商標法等
【裁判全文】
臺灣板橋地方法院刑事判決                          八十八年度訴字第八八０號
    公  訴  人    臺灣板橋地方法院檢察署檢察官
    被      告    甲○○
    選任辯護人    洪良凡
右列被告因違反商標法等案件，經檢察官提起公訴（八十七年度偵字第二三四四八號
、八十八年度偵字第四七七四號），本院判決如左：
    主      文
甲○○連續明知為於同一商品使用相同於他人註冊商標之圖樣之商品而販賣，處有期
徒刑陸月，如易科罰金，以佰元折算壹日，緩刑年。
扣案之仿冒光碟片伍仟伍佰肆拾肆片，均沒收。
    事      實
一、甲○○係位於臺北縣土城市○○街一０三號「大象電視遊樂器店」之負責人，其
    對於英文「KOEI」商標圖樣屬日商光榮股份限公司（下簡稱：光榮公司）向經濟
    部智慧財產局（原名：經濟部中央標準局，下簡稱：智慧財產局）申請註冊，取
    得指定使用於包括磁帶、磁碟、電視遊樂器用程式卡匣商品在內之商標專用權，
    於八十七年至八十八年間仍在商標專用期間內（其商標圖樣、註冊指定之商品類
    別、專用期間，詳如附表編號(一)所示）；「KONAMI」商標圖樣屬日商可樂美股份
    有限公司（下簡稱：可樂美公司）向智慧財產局申請註冊，取得指定使用於包括
    磁碟片、電腦程式卡帶商品在內之商標專用權，現仍於商標專用期間內（其商標
    圖樣、註冊指定之商品類別、專用期間，詳如附表編號(二)所示）；「第３波」商
    標圖樣屬第三波文化事業股份有限公司（下簡稱：第三波公司）向智慧財產局申
    請註冊，取得指定使用於包括磁碟、磁片、電腦記憶卡匣、電腦卡匣程式帶、錄
    有電腦程式之磁帶（碟）、電視遊樂器用之程式卡帶、光碟商品在內之商標專用
    權，現仍於商標專用期間內（其商標圖樣、註冊指定之商品類別、專用期間，詳
    如附表編號(三)所示），均有所認識；其並明知不詳姓名之成年男子人所販售之遊
    戲光碟片，均屬非光榮公司、可樂美公司或第三波公司公司生產或授權生產、而
    各將相同於上揭「KOEI」、「KONAMI」、「第３波」註冊商標之圖樣使用於屬同
    一商品之光碟軟體之仿冒光碟片（下簡稱：仿冒光碟片）。甲○○竟基於概括犯
    意，意圖營利，未經光榮公司、可樂美公司、第三波公司之同意及授權，於八十
    七年一月某日起，迄八十七年十月二十一日止，向該男子，以每片新臺幣（下同
    ）三十五元之價格連續販入大批上揭仿冒光碟片，所販入之仿冒光碟片皆送至甲
    ○○上開處所，再由甲○○在該址連續以每片五十元之價格售賣交付予不特定客
    戶牟利。
二、嗣於八十七年十月二十一日十八時許，經警持檢察官簽發之搜索票，至上址查獲
    ，並當場扣得內含軟體有上揭三項仿冒商標圖樣之仿冒光碟片共計五千五百四十
    四片。
三、案經臺北市政府警察局移送及被害人光榮公司、可樂美公司、第三波公司訴由臺
    灣板橋地方法院檢察署檢察官偵查起訴。
    理      由
一、訊據被告甲○○對於警方於右揭時地查獲扣案仿冒光碟片，及其有以三十五元之
    價格販入仿冒光碟片，再以五十元價格出售牟利等事實，均坦承不諱，惟矢口否
    認有何違反商標法之犯意，辯稱：扣案光碟片有一半是不知名的推銷員推銷者，
    三十五元買入，五十元賣出，另一半是某不知名在新竹的店家因倒店而寄放者，
    我原來是經營軌道車玩具，後來因為生意較差，有人告訴可以賣這種光碟比較好
    ，很多人都在賣，我才開始賣，我是八十七年五月底開始賣仿冒光碟片（後改稱
    ：是八十七年暑假開始賣），不知道有這麼嚴重，我不太懂商標，不曉得有商標
    法的問題云云。
二、經查：
    (一)右揭事實，業據告訴人代理人李世章律師、乙○○等指訴綦詳，且有扣案之仿
      冒光碟片可資佐證。而被告係於八十七年一月間，即開始販入及賣出如扣案之
      仿冒光碟片之情，為被告於檢察官偵查初訊時即供明在卷（見八十七年度偵字
      第二三四四八號偵查卷第十九頁背面），比較被告前後供述距離其被查獲時間
      之遠近而論，應以被告於偵查中記憶尚新鮮之時所供稱之開始販售仿冒光碟片
      之時間，較為可採。
    (二)英文「KOEI」商標圖樣屬光榮公司向智慧財產局申請註冊，取得指定使用於包
      括磁帶、磁碟、電視遊樂器用程式卡匣商品（七十六年十月十九日修正之商標
      法施行細則第二十四條第七十二類）在內之商標專用權，商標註冊號數為：0
      0000000號，其商標專用期間係自七十九年五月十六日起至八十九年五
      月十五日止（其商標圖樣、註冊指定之商品類別、專用期間，詳如附表編號(一)
      所示）；「KONAMI」商標圖樣屬可樂美公司向智慧財產局申請註冊，取得各指
      定使用於包括磁碟片、電腦程式卡帶商品在內（七十六年十月十九日修正之商
      標法施行細則第二十四條第七十二類）之商標專用權，商標註冊號數為：三九
      六七二八號，其商標專用期間原係自七十七年四月一日起至八十七年三月三十
      一日止，嗣經核准延展專用期間自八十七年四月一日起至九十七年三月三十一
      日止（其商標圖樣、註冊指定之商品類別、專用期間，詳如附表編號(二)所示）
      ；「第３波」商標圖樣屬第三波公司向智慧財產局申請註冊，取得指定使用於
      包括磁碟、磁片、電腦記憶卡匣、電腦卡匣程式帶、錄有電腦程式之磁帶（碟
      ）、電視遊樂器用之程式卡帶、光碟商品在內（八十三年七月十五日修正之商
      標法施行細則第二十四條第七十二類）之商標專用權，商標註冊號數：000
      00000號，其商標專用期間，自八十四年一月一日起至九十三年十二月三
      十一日止（其商標圖樣、註冊指定之商品類別、專用期間，詳如附表編號(三)所
      示）等事實，亦有告訴人代理人於偵查中即提出之智慧財產局商標註冊證影本
      三份在卷可證。又商標之使用，係指為行銷之目的，將商標使用於商品或其包
      裝、容器、標帖、說明書、價目表或其他類似物件上，而持有、陳列或散布，
      為商標法第六條第一項所明定。而透過電磁作用，如以遊樂器、光碟機、電腦
      主機之操作為媒介，始於電視或電腦螢幕出現商標圖樣，其標示型態足使一般
      商品購買人認識其表彰商品之來源者，解釋上應屬商標法第六條第一項之所稱
      之其他類似物件之範疇，亦經主管機關智慧財產局八十七年四月十八日臺商九
      八０字第二０五九０二號函釋示明確。是將告訴人光榮公司、可樂美公司、第
      三波公司上揭商標圖樣使用於屬同一商品之光碟片（磁碟）所含之軟體，可透
      過主機之操作顯示商標圖樣於電視或電腦螢幕上者，亦屬商標圖樣之使用，即
      應受該等商標專用權之拘束。至於公訴人就光榮公司之「KOEI」及可樂美公司
      之「KONAMI」商標圖樣部分，係分別引用智慧財產局註冊號數第000000
      00號及第三五０五五二號商標註冊證，惟該二號數之商標專用權係分別指定
      使用於各種桌上型電視遊樂器、玩具、電動玩具、電動遊樂器、電腦遊樂器之
      商品（七十六年十月十九日修正之商標法施行細則第二十四條第七十八類），
      及各種電視遊樂器、電視玩具、兒童玩具、運動遊戲器具之商品（六十二年六
      月十三日修正之商標法施行細則第二十七條第八十六類：即七十六年十月十九
      日修正之商標法施行細則第二十四條第七十八類），均不及於光碟及磁碟商品
      ，有該二號數之商標證冊證影本在卷可考。公訴人顯然未仔細查閱告訴人代理
      人就同一商標圖樣提出之多紙商標註冊證所指定之商品範圍各有不同，以致誤
      引，此亦經告訴人代理人於本院審理時陳明在卷。因告訴人代理人於偵查中即
      已提出第00000000號及第三九六七二八號之商標註冊證，作為告訴本
      件仿冒光碟片之依據，公訴人之誤引，尚不影響事實之同一性，本院應得予以
      更正進行審判，併此敘明。
    (三)於前揭時地經警查獲之仿冒光碟片，經本院會同被告、辯護人及告訴人代理人
      ，以告訴人代理人提供之遊戲主機勘驗結果，仿冒光碟片內含程式經執行確會
      分別顯示出現上揭告訴人之「KOEI」、「KONAMI」、或「第３波」之商標圖樣
      之事實，有本院八十八年七月十三日勘驗筆錄及告訴人代理人於勘驗時所拍攝
      之照片附卷可證。
    (四)告訴人光榮公司、可樂美公司、第三波公司之「KOEI」、「KONAMI」、「第３
      波」商標圖樣係電腦及電視光碟遊戲內容所常見者，而原版電視遊樂光碟片之
      單價，均在千元以上，又電視遊戲光碟因主機播放系統之不同，有所謂「
      PLAYSTATION」、「SEGA」系統之分，二者互不相容等情，乃本院承辦同類型
      案件之職務上所知之事實。被告既係從事電視遊樂器及光碟片之銷售業務，店
      名亦取名「電視遊樂器店」，雖然其辯稱：從事時日未久云云，然被告為便於
      相關業務之推展及進行，並應付顧客對於光碟遊戲內容之詢問（如售賣之光碟
      片係用於何種系統電視遊樂器），其必然會事先對於原版光碟片及仿冒光碟片
      市場價格之差異，及所售賣光碟之內容，有所了解。次查不詳姓名製造者，未
      經告訴人光榮公司、可樂美公司、第三波公司之同意，擅自製造將相同於「
      KOEI」、「KONAMI」、「第３波」註冊商標之圖樣使用於屬同一商品之光碟軟
      體之仿冒光碟片，則該等製造者有以仿冒光碟片假冒真品之欺騙意圖，至為灼
      然。被告既是每片低於正版光碟片在千元以上之價格，向不詳姓名男子購入如
      扣案之光碟片，出售者又不願透露姓名、地址、乃至於聯絡方法，顯見該出售
      者係因惟恐嗣為檢警循線查獲而刻意隱瞞其自身資料，不欲為被告得知，身為
      了解並從事電視遊戲光碟片售賣業務之被告，既見此情，對於其所購入之如扣
      案之光碟片，係屬非法廠商所製造、且內含軟體有仿冒註冊商標之仿冒光碟片
      之事實，應本已有所認識。被告辯稱：無違反商標法之犯意云云，尚不足採。
    (五)綜上論述，本件事證明確，被告所辯尚不足取，其違反商標法犯行，洵堪認定
      。
三、核被告意圖營利，向他人販入如扣案之內有將上揭註冊商標圖樣使用於屬同一商
    品之光碟軟體之仿冒光碟片，進而販賣交付予不特定客戶，係犯商標法第六十三
    條之明知為仿冒商標商品而販賣罪。被告先後多次販賣（含販入行為）仿冒商標
    商品犯行，時間緊接、手法雷同，觸犯犯罪構成要件相同之罪名，顯係基於概括
    犯意反覆為之，屬連續犯，依連續犯規定各論以一罪。茲審酌被告本案扣案之仿
    冒光碟片之數量，其係經營電視遊樂器專賣店之人，而非製造者，事後雖有辯解
    ，惟態度尚稱良好，事後已與告訴人達成民事和解，為告訴人代理人李世章律師
    陳明在卷，且有和解契約書一份在卷足憑等一切情狀，爰量處如主文所示之刑，
    並諭知易科罰金之折算標準。末查被告前未曾受有期徒刑以上刑之宣告，有臺灣
    高等法院檢察署刑案紀錄簡覆表一份在卷可按，其於本院審理時表示未再從事電
    視遊樂器專賣店之經營，且已與告訴人達成民事和解，經此偵審教訓，當知警惕
    ，應無再犯之虞，本院認對其所宣告之刑以暫不執行為適當，宣告緩刑年。
四、扣案之仿冒光碟片共計五千五百四十四片，被告雖稱：有一半左右係不詳姓名者
    寄放云云，惟查若係他人寄放之物，被告焉不知寄放者之姓名或聯絡方法之理，
    被告此部分辯解，尚難採信，應認扣案之仿冒光碟片，均係被告犯商標法第六十
    三條之罪所販賣（販入）之商品，爰依同法第六十四條之規定，宣告沒收。
五、至於公訴意旨認，被告就前揭明知為仿冒商標商品而販賣罪，與不詳姓名成年男
    子間，有犯意聯絡及行為分擔，均為共同正犯云云。惟查被告與出售仿冒光碟片
    之不詳姓名男子間，既然為買賣關係，而非合夥關係，此亦為公訴人所是認，則
    被告與該不詳姓名男子間之買賣仿冒光碟片關係，應係各自為自己牟利之目的而
    為之，不詳姓名男子係欲賺取被告之價金，被告販入及售出仿冒光碟片，亦係僅
    為自己之利益並為自己計算，在契約關係上，二人間之利害關係應屬相反，而互
    為相對立之意思表示，其二人要無將對方行為視為自己行為之共同犯意之聯絡，
    更無所謂行為分擔之可言。公訴人認被告與不詳姓名成年男子間，對於前揭犯行
    有共同正犯關係，尚有未洽，附此敘明。
六、公訴意旨另認：被告前揭犯行，另涉犯商標法第六十二條第一款之意圖欺騙他人
    於同一商品使用相同於他人註冊商標之圖樣罪嫌，且與販賣仿冒光碟片予被告之
    人，有犯意聯絡及行為分擔，均為共同正犯云云。惟按商標法第六十二條第一款
    之犯罪，係以「意圖欺騙他人，於同一商品或類似商品，使用相同或近似於他人
    註冊商標之圖樣者」，為構成要件；同法第六十三條之罪，則以「明知為前條商
    品而販賣、意圖販賣而陳列、輸出或輸入者」，為構成要件，此觀該二條條文自
    明。是如本案扣案之仿冒光碟片，其製造者，固應以商標法第六十二條第一款之
    規定處罰；若無製造行為，而僅係販入、賣出他人製造之仿冒光碟片者，因無將
    相同或近似於他人註冊商標之圖樣附加「使用於」同一商品或類似商品之行為，
    應僅能論以同法第六十三條之罪，而無成立同法第六十二條第一款犯罪之餘地。
    查被告本案係自不詳姓名成年男子販入上開仿冒光碟片後售出，並無製造仿冒光
    碟片或其他將上揭註冊商標使用附加於仿冒光碟片上之行為，為被告供述在卷，
    公訴人之起訴書亦同此認定。且公訴人之起訴書亦未說明有何證據足以證明售賣
    仿冒光碟片予被告之不詳姓姓名成年男子即為製作仿冒光碟片之人，並與被告間
    有製造仿冒光碟片之犯意聯絡及行為分擔。而公訴人竟將被告之販賣仿冒光碟行
    為，認係商標法第六十二條第一款之於同一商品「使用」於相同於他人註冊商標
    圖樣之行為，指被告販賣仿冒光碟片之犯行，應同時成立商標法第六十二條第一
    款及第六十三條之罪，且與不詳姓名成年男子間有共同正犯關係云云，顯係對於
    該二法條之文義及適用範圍，有所誤解，並且未明瞭被告與不詳姓名成年男子間
    乃買賣之相對立關係（見前述）。此外，復查無積極證據足資證明被告有何違反
    商標法第六十二條第一款之犯行，被告此部分犯罪應屬不能證明。惟因公訴意旨
    認被告此部分犯嫌，與前開論罪科刑部分，有想像競合犯之裁判上一罪關係，爰
    不另為無罪判決之諭知。
七、公訴意旨又以，被告明知日商南歌股份有限公司（下簡稱：南歌公司）「NAMCO
    」商標圖樣，業經該公司向智慧財產局註冊，於八十五年十月十六日經核准取得
    第00000000號商標註冊證之商標專用權，指定使用於商業用之彈球機、
    射擊遊樂器、電視遊樂器、電視遊樂器盒、電視遊樂器用之印刷電路板、家庭用
    電視遊樂器等商品，專用期間自八十五年十月十六日起至八十八年五月十五日止
    ，被告自八十七年一月間起，基於概括犯意之聯絡及行為分擔，以每片三十五元
    價格，自不詳姓名成年男子購入內含軟體有「NAMCO」商標圖樣之仿冒光碟片，
    在上址，以每片五十元價格，售予不特定人；因認被告此部分行為，亦涉犯商標
    法第六十二條第一款及第六十三條之罪嫌云云。經查：告訴人南歌公司取得之第
    四四三三八三號註冊號數之正商標圖樣「NAMCO」專用權，專用期間於七十八年
    五月十六日起至八十八年五月十五日止，指定使用於屬七十六年十月十九日修正
    之商標法施行細則第二十四條第七十八類之「各種電視遊樂器、電動玩具、玩具
    」商品；又同一商標圖樣，亦經南歌公司申請取得第七三二二六六號註冊號數之
    聯合商標專用權，專用期間於八十五年十月十六日起至八十八年五月十五日止，
    指定使用於當時有效之商標法施行細則第四十九條第九類之「商業用之彈球機、
    射擊遊樂器、擲環套椿遊樂器、抓球機、敲擊遊樂器、測量拳擊或腳踢力道之遊
    樂器、活動吊鉤抓獎遊樂器、碰碰車及電動賽車遊樂器、獎章遊樂器、投幣式電
    子遊樂器、投幣或免代幣之電子遊樂器、電視遊樂器、電視遊樂器盒，電視遊樂
    器用之印刷電路板、家庭用電視遊樂器」商品，固有智慧財產局商標註冊號數0
    0000000號、00000000號商標註冊證在卷可參。惟此二商標專用
    權所指定之商品皆不及於本案扣案光碟片（即磁碟或光碟，參上述「KOEI」、「
    KONAMI」註冊商標，因申請指定之類別不同，所指定之商品亦有不同）。依商標
    法第二十一條第二項「商標專用權以請准註冊之商標及所指定之商品為限」之規
    定，是告訴人所申請取得上開商標專用權之「NAMCO」商標圖樣，其商標專用權
    之效力當不及於本案之光碟片。本院曾就此點，訊問告訴人代理人，請告訴人代
    理人補提有關「NAMCO」商標圖樣之專用權亦及於光碟片之商標註冊證，而此方
    面資料，亦應以告訴人南歌公司知之最詳，惟告訴人代理人卻始終無法提出此一
    證明資料（見本院八十九年六月二十二日訊問筆錄）。應認被告之販售仿冒光碟
    片，要無侵害告訴人南歌公司上開二號數之「NAMCO」之商標專用權可言。此外
    ，復查無積極證據足資證明被告此部分行為，有何違反商標法之犯行，被告此部
    分犯罪應屬不能證明。惟因公訴意旨認被告此部分犯嫌，與前開論罪科刑部分，
    有想像競合犯之裁判上一罪關係，爰不另為無罪判決之諭知。
八、公訴意旨又以，光榮公司之「KOEI」、可樂美公司之「KONAMI」商標圖樣、第三
    波公司之「第３波」商標圖樣、南歌公司之「NAMCO」商標圖樣，皆為相關大眾
    所共知之商標，因認被告另犯公平交易法第二十條第一項第一款、第三十五條之
    之違反事業就其營業所提供之商品不得販賣以相關大眾所共知之他人商標為相同
    使用之商品致與他人商品混淆之商品之規定罪等語。惟按被告行為後，原公平交
    易法第三十五條第一項已於八十八年二月三日修正（同年二月五日生效）；新條
    文規定：「違反第十條、第十四條、第二十條第一項規定，經中央主管機關依第
    四十一條規定限期命其停止、改正其行為或採取必要更正措施，而逾期未停止、
    改正其行為或未採取必要之更正措施，或停止後再為相同或類似違反行為者，行
    為三年以下有期徒刑、拘役或科或併科新臺幣一億元以下罰金」。比較公平交易
    法第三十五條第一項之新舊法，新法除將原「三年以下有期徒刑、拘役或科或併
    科新臺幣一百萬元以下罰金」之刑罰，修正加重罰金刑之額度如上述外，新法另
    新增以「行政機關處分之違反」為犯罪構成要件，若無行政機關處分及違反該處
    分之行為，則尚無構成該條犯罪之餘地。雖然若單比較新舊法之法定刑，似以舊
    法較輕。惟新舊法之比較，依刑法第二條第一項但書之規定，係適用有利於行為
    人之法律。既曰法律，自較刑之範圍為廣，比較時應就罪刑有關之共犯、未遂犯
    、連續犯、牽連犯、結合犯、累犯加重、自首減輕、暨其他法定加減原因及加減
    例等一切情形，綜其全部之結果，而為比較，再適用有利於行為人之法律處斷（
    最高法院二十四年上字第四六三四號判例、同院三十二年上字第七五０號判例意
    旨參照）。若比較新舊法，其中有應受無罪判決者，亦有應施以刑罰者，自應以
    前者為有利於行為人之法律。新修正之公平交易法第三十五條第一項之規定，既
    新增「行政機關處分之違反」為犯罪構成要件，此為舊法時代所無之要件，本案
    被告賴應鋒前皆未曾受有行政機關之限期停正、改正命令，依新法之規定，其其
    尚不構成該法第一項之罪。是綜合新舊法全部適用之結果，而為比較，對於被告
    賴應鋒而言，應以新修正之公平交易法第三十五條第一項之規定為最有利之法律
    （可獲無罪判決，無需受刑罰制裁），自應適用該新法之規定（主管機關之行政
院公平交易委員會八十八年四月七日（八八）公法字第００九六六號函，亦採相
    同之解釋）。被告本案行為因與前開新法之犯罪構成要件不符，自不構成該條項
    之犯罪。惟因公訴意旨認被告此部分犯嫌，與前開論罪之違反商標法部分，有想
    像競合犯之裁判上一罪關係，爰不另為無罪判決之諭知。
九、公訴意旨又以，被告於八十七年一月間起，基於概括犯意之聯絡及行為分擔，在
    電磁紀錄，藉電腦之處理所顯示之聲音、影像或符號，足以表示其用意之證明之
    準文書上，及明知「NBA LIVE」、「MADDEN NFL99」、「WORLD CUP98」光碟片
    係美商ELECTRONIC ARTS INC.（下簡稱：藝電公司）享有著作權之電腦程式著作
    ，未經同意，不得將重製物散布或作為直接營利之利用，每片以三十五元價格，
    自不詳姓名成年男子購入，在上址，連續使相同於日商光榮公司、南歌公司、可
    樂美公司、第三波公司享有專用權之遊戲光碟片「KOEI」、「NAMCO」、「
    KONAMI 」、「第三波」註冊商標圖樣於同一商品上，再以五十元價格，販賣予
    不特定人，足生損害於光榮公司、南歌公司、可樂美公司、第三波公司及藝電公
    司；因認被告同時涉犯刑法第二百十六條、第二百十條、第二百二十條第二項之
    行使偽造私文書罪、及著作權法第九十三條第三款之散市侵害著作權罪嫌云云。
    經查：(一)扣案之仿冒光碟片所內含軟體，藉由電視遊樂器之電腦處理，所顯示出
    之上揭商標圖樣及各該軟體遊戲之內容，應分屬商標法及著作權法規範之範疇，
    尚難謂係：「足以表示某（如授權）特定用意證明之準文書」。又公訴人起訴書
    所稱：「在電磁紀錄，藉電腦之處理所顯示之聲音、影像或符號，足以表示其用
    意之證明之準文書上」云云，究竟意指為何，因其未具體載明：何種聲音、影像
    或符號具有「如何」用意之證明，且理由中亦未有隻字片語說明扣案仿冒光碟片
    內容之何部分，屬於表示有「某種」用意證明之準文書，而遍查告訴人代理人之
    告訴理由亦未針對此點有所闡明。是告訴人代理人及公訴人所指被告涉犯行使偽
    造私文書之犯行，其告訴及起訴事實皆屬不明，甚或對於商標之性質有所誤解。
    本院無法確定公訴人此部分起訴之範圍，自不宜自行假定公訴事實之意旨何在，
    而認定被告有何行使偽造私文書之犯行。被告此部分犯罪應屬不能證明。惟因公
    訴意旨認被告此部分犯嫌，與前開論罪科刑部分，有想像競合犯之裁判上一罪關
    係，爰不另為無罪判決之諭知。(二)按告訴乃論之罪，告訴人於第一審辯論終結前
    得撤回其告訴；又告訴經撤回者，應諭知不受理之判決。刑事訴訟法第二百三十
    八條第一項及第三百零三條第三款分別定有明文。查本件告訴人藝電公司告訴被
    告前揭違反著作權法之犯嫌；起訴書認被告係犯著作權法第九十三條第三款之明
    知為侵害著作權之物而意圖營利而交付罪，依同法第一百條前段之規定，須告訴
    乃論。茲據告訴人藝電公司具狀聲明撤回告訴，本院本應就此部分為公訴不受理
    之判決。惟因公訴意旨認被告此部分犯嫌，與前開論罪科刑部分，亦有想像競合
    犯之裁判上一罪關係，爰不另為不受理判決之諭知。
據上論斷，應依刑事訴訟法第二百九十九條第一項前段，商標法第六十三條、第六十
四條，刑法第十一條前段、第五十六條、第四十一條、第七十四條第一款，判決如主
文。
本案經檢察官曾文鐘到庭執行職務。
中      華      民      國      八十九      年     八     月     二     日
  臺灣板橋地方法院刑事第四庭
                                          法  官  王  復  生
右正本證明與原本無異
如不服本判決應於送達後十日內向本院提出上訴狀
                                          書記官  陳  淑  慧
中      華      民      國      八十九      年     八     月    三十    日
附錄本案論罪科刑法條全文：
商標法第六十三條
明知為前條商品而販賣、意圖販賣而陳列、輸出或輸入者，處一年以下有期徒刑、拘
役或科或併科新臺幣五萬元以下罰金。
附表：
編號  商標圖樣  商標專用權人  專用類別            專用期間   商標註冊號
                             （依當時施行之商標
                             法施行細則分類）
 (一)             日商光榮公司 （舊）商標法施行細  七十九年五 第００四八五０
                             則第二十四條第七十  月十六日起 五九號
                             二類：電子計算機、  至八十九年
                             中央處理機、鍵盤、  五月十五日
                             磁帶、磁碟、半導體  止
                             記憶體、各種記憶體
                             、印表機、磁碟機、
                             電視遊樂器用程式卡
                             匣、電腦滑鼠、縱橫
                             座標輸入盤
 (二)             日商可樂美公 （舊）商標法施行細  原期間為七  第三九六七二?
                司           則第二十四條第七十  十七年四月  號
                             二類：電腦、磁碟片  一日至八十
                             、電腦鍵盤、磁磁機  七年三月三
                             、錄有程式之卡帶、  十一日止，
                             金錢登記機、點鈔機  嗣延展自八
                                                 十七年四月
                                                 一日起至九
                                                 十七年三月
                                                 三十一日
 (三)             第三波文化事 （舊）商標法施行細  八十四年一 第００六六五九
                業股份有限公 第二十四條第七十二  月一日起至 一二號
                司           類：光筆、磁碟、磁  九十三年十
                             片、鍵盤、印表機、  二月三十一
                             磁碟機、電腦、滑鼠  日止
                             、電腦記憶卡匣、電
                             腦卡匣程式帶、錄有
                             電腦程式之磁帶（碟
                             ）、電視遊樂器用之
                             程式卡帶、光碟


司法院資訊處製作；財團法人民間司法改革基金會備份。
